【裁判字號】    90,訴,293
【裁判日期】    900823
【裁判案由】    違反懲治走私條例
【裁判全文】
臺灣基隆地方法院刑事判決                            九十年度訴字第二九三號
    公  訴  人  臺灣基隆地方法院檢察署檢察官
    被      告  甲○○
右列被告因違反懲治走私條例案件，經檢察官提起公訴（九十年度偵字第一八三四號
）及移送併案審理（九十年度偵字第二一四六號），本院判決如左：
    主  文
甲○○共同運送私運管制物品進口逾公告數額之走私物品，處有期徒刑陸月，如易科
罰金，以佰元折算壹日。
扣案如附表所示之走私洋菸共拾捌箱均沒收。
    事  實
一、甲○○曾於民國（下同）八十二年間，因違反懲治走私條例案件，經臺灣臺北地
    方法院判處有期徒刑五月，緩刑二年確定，緩刑期滿未經撤銷緩刑宣告。甲○○
    明知綽號「阿元」之不詳姓名成年男子於九十年四月二十九日下午五時許，打電
    話委請其於翌日凌晨至臺北縣貢寮鄉○○○○路附近駕駛車號五Ｔ--四Ｏ三號營
    業小貨車前往濱海公路一一九公里「大香蘭」附近海邊載運之物品係私運進口逾
    公告數額之洋菸，竟為貪圖新台幣（下同）五千元之車資，與「阿元」共同基於
    運送走私未稅洋菸之犯意聯絡，由甲○○於九十年四月三十日凌晨二時三十分許
    ，至臺北縣貢寮鄉○○○○路附近駕駛該輛五Ｔ--四Ｏ三號營業小貨車，前往濱
    海公路一一九公里「大香蘭」附近海邊載運走私進口之七星牌（MILD SEVEN）未
    稅洋菸十三箱及走私進口之偽造公賣局長壽淡菸二十五箱，完稅價格共計十三萬
    三千六百五十元。同日凌晨三時三十分許，甲○○駕駛該輛營業小貨車載運上開
    走私未稅洋菸途經臺北縣瑞芳鎮○○路○段七十四號前，為警攔檢查獲，並當場
    扣得該走私進口之七星牌未稅洋菸十三箱及偽造公賣局長壽淡菸二十五箱，因而
    查悉上情。
二、案經臺北縣警察局瑞芳分局報請臺灣基隆地方法院檢察署檢察官偵查起訴。
    理  由
一、右揭事實，業據被告甲○○於警訊中坦承不諱，復有被告所運送之七星牌未稅洋
    菸十三箱、偽造公賣局長壽淡菸二十五箱扣案足資佐證，事證明確。被告雖於本
    院調查、審理中辯稱：伊不知「阿元」所委託運送之物品係走私洋菸云云，然查
    ，被告曾於八十二年間因違反懲治走私條例案件經法院判刑確定（該案係被告利
    用竹筏自近海接運走私香菇靠岸），有臺灣高等法院被告全國前案紀錄表在卷可
    稽，被告又係臺北縣貢寮鄉民，年逾三十五歲，具有相當之社會經驗，理當知悉
    一般走私者大多利用夜黑人靜之際，於人煙稀少之海邊靠岸卸貨，而本次被告於
    凌晨二時三十分許，駕駛營業小貨車摸黑前往人煙稀少之「大香蘭」附近海邊載
    運物品，所載運之物品又均以黑色防水塑膠袋包裹，此節為被告當庭自承在卷，
    按被告所載運之物品若係臺灣本地產製之物品，則生產者大可直接自工廠載運至
    臺灣任何地點銷售，怎可能先自工廠運送至偏僻海邊再行分裝轉運，並於路上運
    送之際在產品外包裝裹以黑色防水塑膠袋而增加商業成本？上開異於常情之事證
    足以研判被告所載運之物品應係自臺灣境外經由海上載運接駁進口之走私物品無
    誤，是被告於警訊中坦言其於接受「阿元」委託之際，即已知悉係載運走私洋菸
    一節，堪可採信，被告事後辯稱不知情云云，顯係圖卸刑責之詞，不足為信。再
    者，被告所載運之偽造公賣局長壽淡菸二十五箱，雖外觀上冠以臺灣省菸酒公賣
    局產製之標示，貌似國產香菸，然經臺灣省菸酒公賣局基隆分局鑑驗結果，確定
    非該局所產製之產品，有該局九十年五月二十三日九Ｏ基局業字第二一六六號函
    在卷可稽，另佐以被告係於海邊載運外包裝裹以黑色防水塑膠袋之偽造公賣局長
    壽淡菸二十五箱，應可研判該批香菸係於臺灣境外所產製之「洋菸」而非國產香
    菸。此外，扣案之走私未稅洋菸其完稅價格合計為十三萬三千六百五十元，有財
    政部基隆關稅局九十年六月六日基普緝字第九Ｏ一Ｏ三五八Ｏ號函在卷可按，其
    運送之未稅洋菸數額已逾行政院依懲治走私條例第二條第四項公告之管制物品項
    目及管制數額，本件事證明確，被告犯行堪可認定。
二、核被告甲○○所為，係違反懲治走私條例第三條第一項之運送私運管制物品進口
    逾公告數額之走私物品罪。被告與綽號「阿元」之不詳姓名成年男子間，有犯意
    聯絡及行為分擔，均為共同正犯。檢察官移送併案審理部分（九十年度偵字第二
    一四六號）核與本案起訴事實相同，應由本院併予審理。爰審酌被告犯罪動機係
    在謀取運費利益，其犯行足以助長走私犯罪之猖獗及其犯罪之方法、運送走私物
    品之數量、犯罪後態度等一切情狀，量處如主文第一項所示之刑，並諭知易科罰
    金之折算標準。扣案如附表所示之未稅洋菸三十八箱，為共犯「阿元」所有供犯
    罪所用之物，應依刑法第三十八條第一項第二款之規定沒收。
據上論斷，應依刑事訴訟法第二百九十九條第一項前段，懲治走私條例第三條第一項
、第十一條，刑法第二十八條、第四十一條第一項、第三十八條第一項第二款，罰金
罰鍰提高標準條例第二條，判決如主文。
本案經檢察官劉嶽承到庭執行職務
中      華      民      國     九十     年      八      月    二十三    日
                                    臺灣基隆地方法院刑事第三庭
                                            法  官  蔡 佳 玲
右正本證明與原本無異。
對於本件判決如有不服，應於收受送達後十日內，向本院提出上訴書狀，上訴於臺灣
高等法院，並按他造當事人之人數附具繕本。
                                            書記官  王 月 娥
中      華      民      國     九十     年      八      月    二十四    日
附錄論罪法條
懲治走私條例第三條第一項：
運送、銷售或藏匿前條第一項之走私物品者，處五年以下有期徒刑、拘役或科或併科
新臺幣九萬元以下罰金。
附表：
┌──┬──────────┬────────┬───────┐
│編號│種               類 │數      量（條）│箱     數     │
├──┼──────────┼────────┼───────┤
│ １ │ＭＩＬＤ  ＳＥＶＥＮ│六百五十條      │十三箱        │
├──┼──────────┼────────┼───────┤
│ ２ │偽造長壽淡菸        │一千二百五十條  │二十五箱      │
└──┴──────────┴────────┴───────┘


司法院資訊處製作；財團法人民間司法改革基金會備份。
